臺灣高等法院高雄分院刑事判決　　　　　　　　　九十一年度交上易字第一六號
　　上　訴　人　臺灣屏東地方法院檢察署檢察官
　　被　　　告　丙○○
右上訴人因被告甲共危險等案件，不服臺灣屏東地方法院九十一年度交易字第八五號
中華民國九十一年五月二十一日第一審判決（起訴案號：臺灣屏東地方法院檢察署九
十一年度偵字第一一九號、第四四九號），提起上訴，本院判決如左：
    主  文
原判決關於普通傷害暨定執行刑部分均撤銷。
丙○○傷害人之身體，處有期徒刑參月，如易科罰金，以參佰元折算壹日。
其他上訴駁回。
    事  實
一、丙○○於民國九十年十二月二十一日晚上十時許，在屏東縣枋寮鄉水底寮山上某
    土雞城飲用高粱酒，飲畢欲行離去之際，明知業已酒酣不能安全駕駛動力交通工
    具，仍駕駛車號ＷＯ─一七二七號之自用小客車上路，於翌（二十二）日凌晨二
    時三十分許，由屏東市○○街右轉勝利路，途經屏東市○○路二Ｏ八號前，與適
    逆向行經該處由陳文雄所騎乘附載孫志明，車號ＴＸＶ─四三三號之輕型機車發
    生擦撞。丙○○因不滿陳文雄等人逆向行車，竟基於傷害人身體之犯意，下車對
    尚留在現場之孫志明身體予以拳打腳踢，致其受有胸部挫傷及左肩挫傷等傷害（
    丙○○被訴過失傷害孫志明部分，業經台灣屏東地方法院檢察署檢察官以九十一
    年度偵字第四四九號為不起訴處分確定），嗣經警到場處理，並測得丙○○呼氣
    所含酒精濃度為每甲升零點六四毫克。
二、案經孫志明之父乙○○告訴暨屏東縣警察局屏東分局報請臺灣屏東地方法院檢察
    署檢察官偵查起訴。
    理  由
壹、上訴駁回部分（即被告丙○○被訴服用酒類不能安全駕車罪部分）：
一、被告丙○○對於右揭時、地於飲酒後酒精濃度高達每甲升零點六四毫克之酒後情
    況下，明知自己精神狀態已達不能為安全駕駛之程度，仍駕車行駛之事實，迭於
    警訊時、檢察官偵查中、原審暨本院審理時坦承不諱，並有道路交通事故調查報
    告表、照片三幀、刑法第一百八十五條之三案件測試觀察紀錄表及酒精測試表二
    紙等在卷可稽，被告丙○○此部分之自白與事實相符，事證明確，其犯行堪以認
    定。
二、核被告丙○○此部分所為，係犯刑法第一百八十五條之三規定之服用酒類不能安
    全駕駛動力交通工具而駕駛罪。原審以被告丙○○所犯此部分之事實罪證明確，
    適用刑法一百八十五條之三、第四十一條第一項、罰金罰鍰提高標準條例第二條
    之規定，並審酌被告丙○○飲用酒類已達不能安全駕駛動力交通工具，仍恣意駕
    車上路，輕忽其他用路人安全，及其犯罪動機欠慮、目的、手段、所生危害暨其
    犯罪後坦承犯行等一切情狀，就被告丙○○此部分量處拘役三十日，並諭知易科
    罰金之折算標準為以參佰元折算壹日，經核原判決此部分認事用法俱無違誤，量
    刑亦稱允當，檢察官上訴意旨指摘此部分量刑過輕，為無理由，應予駁回。
貳、撤銷改判部分（即被告丙○○被訴普通傷害罪部分）：
一、訊據被告丙○○對於其毆打被害人孫志明之胸、腹部，致被害人孫志明受有胸部
    挫傷之事實坦承不諱，核與告訴人乙○○所指述之情節相符。又被害人孫志明左
    肩挫傷部分，徵諸被害人孫志明當時業已倒地且右股骨骨折，被告丙○○酒酣之
    際仍對其身體拳打腳踢，除足造成被害人孫志明之胸部挫傷外，其因而致被害人
    孫志明受有左肩挫傷之創傷，亦屬灼然。復有寶建醫院診斷證明書及行政院衛生
    署屏東醫院診斷證明書各一份在卷可稽，至於被害人孫志明右（肱）股骨骨折之
    傷害係被害人孫志明於右揭時地乘坐案外人陳文雄機車與被告駕駛ＷＯ─一七二
    七號自小客車發生擦撞倒地之事實，已迭據被告丙○○供述甚詳，並有上開道路
    交通事故調查報告表在卷可憑。被害人孫志明既係因發生擦撞倒地，無法離開現
    場，顯已受有右股骨骨折之傷害，況告訴人乙○○於檢察官偵查之初即稱：「（
    丙○○）駕駛ＷＯ─一七二七號之自小客車，與我的孩子孫志明乘坐陳文雄所有
    機車發生擦撞．．．孫志明留在現場（因骨折），丙○○認陳文雄所騎乘機車違
    規，乃出手毆打留在現場的孫志明．．．」（見九十一年一月九日訊問筆錄）「
    （你兒子的傷何來）我判斷腳的傷部分是車禍受傷．．．」（見九十一年三月一
    日訊問筆錄）益足見被害人孫志明所受右（肱）股骨骨折之傷害，應係被害人孫
    志明乘坐陳文雄機車與被告駕駛ＷＯ─一七二七號自小客車發生擦撞之車禍所造
    成，並非被告丙○○之故意傷害所致，自不足認被告丙○○涉有此部分之傷害犯
    行亦併敘明。本件事證明確，被告丙○○傷害之犯行亦堪認定。
二、核被告丙○○此部分所為，係犯刑法第二百七十七條第一項之普通傷害罪。原審
    認被告丙○○此部分罪證明確，予以論罪科刑，固非無見，惟被害人孫志明右股
    骨骨折之創傷，係車禍所致，尚不足以認定係被告丙○○之故意傷害所致，原審
    認係被告傷害之結果，容有未洽；又被告丙○○於被害人孫志明倒地且右股骨骨
    折之際，仍對其身體拳打腳踢，主觀惡性非輕，被害人孫志明所受傷害亦非輕微
    ，且迄未與被害人達成和解賠償損害，原審從輕量處拘役伍拾日，亦有未洽。檢
    察官上訴意旨以原審此部分量刑過輕，指摘原判決不當，為有理由。原判決既有
    上開可議之處，自應由本院就原判決普通傷害暨定執行刑部分予以撤銷。爰審酌
    被告丙○○於被害人孫志明倒地且右股骨骨折之際，仍對其身體拳打腳踢，主觀
    惡性非輕，被害人孫志明所受傷害亦非輕微，且迄未與被害人達成和解，賠償損
    害，惟並無前科，素行良好，且犯後坦承犯行，及其犯罪之動機、智識程度等一
    切情狀，量有期徒刑三月，並諭知易科罰金之折算標準。又被告丙○○所犯服用
    酒類不能安全駕駛而駕駛罪及普通傷害二罪間，犯意各別，構成要件互異，應予
    分論併罰，惟因宣告刑分別為拘役三十日及有期徒刑三月，主刑種類不同，自無
    從依刑法第五十一條各款之規定定其應執行刑，附此敘明。
據上論斷，應依刑事訴訟法第三百六十八條、第三百六十九條第一項前段、第三百六
十四條、第二百九十九條第一項前段，刑法第二百七十七條第一項、第四十一條第一
項，罰金罰鍰提高標準條例第一條前段、第二條，判決如主文。
本案經檢察官彭南雄到庭執行職務。
中      華      民      國      九十一      年      七      月  二十三  日
                              臺灣高等法院高雄分院刑事第三庭
                                  審判長法官  周賢銳
                                        法官  謝宏宗
                                        法官  陳中和
右正本證明與原本無異。
不得上訴。
                                  法院書記官  梁美姿
中      華      民      國      九十一      年      七      月  二十三  日
附錄論罪法條
刑法第一百八十五條之三
服用毒品、麻醉藥品、酒類或其他相類之物，不能安全駕駛動力交通工具而駕駛者，
處一年以下有期徒刑、拘役或三萬元以下罰金。
刑法第二百七十七條
傷害人之身體或健康者，處三年以下有期徒刑、拘役或一千元以下罰金。犯前項之罪
因而致人於死者，處無期徒刑或七年以上有期徒刑；致重傷者，處三年以上十年以下
有期徒刑。
